【裁判字號】    97,訴,750
【裁判日期】    970711
【裁判案由】    毒品危害防制條例
【裁判全文】
臺灣臺北地方法院刑事判決               97年度訴字第750號
公  訴  人  臺灣臺北地方法院檢察署檢察官
被      告  乙○○
上列被告因毒品危害防制條例案件，經檢察官提起公訴（97年度
偵字第5137號），本院判決如下：
    主  文
乙○○轉讓第二級毒品，貳罪，各處有期徒刑捌月；均減為有期
徒刑肆月，如易科罰金，均以新台幣壹仟元折算壹日。應執行有
期徒刑陸月，如易科罰金，以新台幣壹仟元折算壹日。
    事  實
一、乙○○曾因施用毒品案件，經臺灣臺北地方法院88年度毒聲
    字第335 號裁定送觀察、勒戒，觀察、勒戒後因有繼續施用
    毒品之傾向，經臺灣臺北地方法院88年毒聲字第896 號裁定
    送強制戒治，於民國88年7 月16日出所，明知安非他命係毒
    品危害防制條例第2 條第2 項第2 款所規定之第二級毒品，
    不得非法轉讓之，因其女兒之男友甲○○為其搬家，整夜勞
    累而精神不振，為使甲○○恢復體力，且甲○○不久即將入
    伍，慮及將不致接受尿液篩檢，竟基於無償轉讓第二級毒品
    安非他命之犯意，分別於96年4 月16日下午10時許、17日下
    午8 時許，在其位於臺北縣新店市○○路○ 段561 巷14號7
    樓之租屋處，提供其所有重量不詳之第二級毒品安非他命，
    無償轉讓供予甲○○施用（甲○○所涉施用毒品部分，另為
    軍事法院審判）。嗣甲○○因施用毒品案件經軍事法院審判
    ，而於審判中供出毒品來源，並經軍事法院函報，始獲悉上
    情。
二、案經臺北縣政府警察局新店分局報告臺灣臺北地方法院檢察
    署檢察官偵查起訴。
    理  由
一、程序事項：
    本件被告乙○○對於檢察官起訴書證據清單所提人證、物證
    之證據能力均不加以爭執，而本院審核該等證據資料作成之
    情況，亦無不具證據能力之情形，則該等證據資料自有證據
    能力，合先敘明。
二、認定犯罪事實之證據：
  (一)經本院訊問後，被告雖坦承甲○○為其女兒之男友，甲○○
    曾為其搬家等情，惟矢口否認有何公訴意旨所指之犯行，辯
    稱：伊自己因照顧病人心情不好，確有施用第二級毒品安非
    他命，但伊並未轉讓毒品與甲○○，甲○○與伊之朋友一起
    施用毒品時，伊並未在場，伊不知悉甲○○為何要陷害伊云
    云。
  (二)經查，被告於前述時間、地點二次無償轉讓毒品之事實，業
    據證人甲○○於本院審理時結證屬實（本院卷第20-24 頁）
    ，核與其在國防部南部地方軍事法院檢察署、臺灣臺北地方
    法院檢察署檢察官偵訊時供稱之情節相符（偵卷第11-13 、
    26頁）；而甲○○入伍服役後於96年4 月19日接受尿液檢驗
    後，確曾甲基安非他命陽性反應，亦有後備陸戰旅陸戰692
    梯暨陸軍2016梯濫用藥物尿液複驗結果人員名冊、三軍總醫
    院濫用藥物尿液檢驗報告在卷可證（偵卷第34-37 頁）；又
    被告於97年4 月1 日經採尿送驗結果，確呈甲基安非他命陽
    性反應（未據起訴），亦有憲兵司令部刑事鑑識中心鑑定書
    在卷可佐（本院卷第10、11頁）。
  (三)綜上所述，由證人甲○○之證稱、被告之供稱與尿液檢驗報
    告等證據，足證被告確有轉讓第二級毒品安非他命二次與甲
    ○○之犯行，被告所辯無非係卸責之詞，不足採信。是本件
    事證明確，被告犯行堪以認定，應予依法論科。
三、論罪科刑：
    按安非他命係毒品危害防制條例第2 條第2 項第2 款所列管
    之第二級毒品，不得非法轉讓、持有及施用。被告於前揭時
    、地無償提供其所有之安非他命予甲○○，核其所為，均係
    違反毒品危害防制條例第8 條第2 項之轉讓第二級毒品罪。
    被告持有第二級毒品安非他命之低度行為，應為轉讓之高度
    行為所吸收，不另論罪。而被告所犯轉讓之2 罪，雖罪名相
    同，惟犯意各別，應予分論併罰。爰審酌：(一)被告係國中畢
    業之學歷，以從事護理照顧病人為業，智識程度並未低於一
    般人；(二)甲○○係被告女兒之男友，行為時為被告搬家，顯
    見二人關係密切；(三)被告本身已有施用毒品之素行，明知毒
    品煙癮危害之烈，僅因甲○○為其搬家而精神不振，即為提
    振其精神，而主動提供安非他命與從未施用過毒品之甲○○
    之犯罪動機、目的、手段與危害程度；(四)被告於偵訊及本院
    審理時均未能坦承犯行，且依證人甲○○之證稱，被告尚指
    示甲○○於作證時應將犯行推與當時不在場之姓名、年籍不
    詳之朋友，顯有誤導案情、毫無悔意之犯後態度等一切情狀
    ，分別量處如主文所示之刑，以示懲儆。又被告行為時係在
    96年4 月24日以前，且其本案各罪宣告刑為有期徒刑1 年6
    月以下，爰依中華民國96年罪犯減刑條例第2 條第1 項第3
    款、第3 條、第7 條、第10條第1 項之規定，各減其宣告刑
    二分之一，並定其應執行刑與易科罰金之折算標準。
據上論斷，應依刑事訴訟法第299 條第1 項前段，毒品危害防制
條例第8 條第2 項，刑法第11條、第41條第1 項前段、第51條第
5 款，中華民國96年罪犯減刑條例第2 條第1 項第3 款、第3 條
、第7 條、第10條第1 項，判決如主文。
本案經檢察官高怡修到庭執行職務
中    華    民    國    97    年    7    月    11    日
                  刑事第六庭審判長法  官  周占春
                                  法  官  林晏如
                                  法  官  林孟皇
本正本證明與原本無異。
如不服本判決，應於判決送達後10日內，向本院提出上訴狀。
                                  書記官  宋德華
中    華    民    國    97    年    7    月    11    日
附錄本罪論罪科刑法條全文：
毒品危害防制條例第8條
轉讓第一級毒品者，處1 年以上7 年以下有期徒刑，得併科新臺
幣1 百萬元以下罰金。
轉讓第二級毒品者，處6 月以上5 年以下有期徒刑，得併科新臺
幣70萬元以下罰金。
轉讓第三級毒品者，處3 年以下有期徒刑，得併科新臺幣30萬元
以下罰金。
轉讓第四級毒品者，處1 年以下有期徒刑，得併科新臺幣10萬元
以下罰金。
前四項之未遂犯罰之。
轉讓毒品達一定數量者，加重其刑至二分之一，其標準由行政院
定之。


司法院資訊處製作；財團法人民間司法改革基金會備份。
